【裁判字號】    98,選訴,2
【裁判日期】    981231
【裁判案由】    公職人員選舉罷免法等
【裁判全文】
臺灣嘉義地方法院刑事判決               98年度選訴字第2號
公  訴  人  臺灣嘉義地方法院檢察署檢察官
被      告  乙○○
            丁○○
            丙○○
共      同
選任辯護人  蔡碧仲律師
            張宗存律師
            陳振榮律師
上列被告因違反公職人員選舉罷免法等案件，經檢察官提起公訴
（九十八年度選偵字第二四、二五、二六、二七、二八、二九、
三○、三一、三二、三三號），本院判決如下：
    主    文
乙○○共同對於有投票權之人，交付賄賂，而約其投票權為一定
之行使，處有期徒刑壹年玖月，緩刑參年，褫奪公權貳年，未扣
案之茶葉柒斤（即拾肆罐）均沒收。
丁○○共同對於有投票權之人，交付賄賂，而約其投票權為一定
之行使，處有期徒刑壹年柒月，褫奪公權貳年，未扣案之茶葉陸
斤（即拾貳罐）均沒收；又有投票權之人，收受賄賂，而許以其
投票權為一定之行使，處有期徒刑參月，褫奪公權壹年，扣案之
茶葉參點伍斤（即柒罐）均沒收，未扣案之茶葉零點伍斤（即壹
罐）追徵其價額。應執行有期徒刑壹年玖月，緩刑參年，褫奪公
權貳年，未扣案之茶葉陸斤（即拾貳罐）及扣案之茶葉參點伍斤
（即柒罐）均沒收，未扣案之茶葉零點伍斤（即壹罐）追徵其價
額。
丙○○共同對於有投票權之人，交付賄賂，而約其投票權為一定
之行使，處有期徒刑壹年柒月，緩刑參年，褫奪公權貳年，未扣
案之茶葉壹斤（即貳罐）均沒收。
    犯罪事實
一、乙○○係現任嘉義縣新港鄉鄉民代表會主席，丁○○為嘉義
    縣新港鄉共和村村長，丙○○為嘉義縣新港鄉溪北村村長。
    乙○○、丁○○、丙○○於民國九十八年嘉義縣新港鄉鄉長
    選舉期間，為使不知情之嘉義縣新港鄉鄉長候選人邱晉煌（
    起訴書誤載為邱晉陽）順利當選，乙○○、丁○○共同基於
    對有投票權人行求賄賂而約其為投票權一定行使之集合犯意
    聯絡，於如附表編號一至六所示時間、地點，以每斤價值約
    新臺幣（下同）一千二百元之茶葉一斤（即二罐）作為賄賂
    ，意要如附表編號一至六所示之行賄對象，於行使上開新港
    鄉鄉長選舉投票權時，投票予邱晉煌擔任鄉長之一定行使，
    惟為如附表編號一至六所示之行賄對象所拒絕而未收受上開
    茶葉，乙○○、丙○○共同基於對有投票權人行求賄賂而約
    其為投票權一定行使之集合犯意聯絡，於如附表編號七所示
    時間、地點，以每斤價值約一千二百元之茶葉一斤（即二罐
    ）作為賄賂，意要如附表編號七所示之行賄對象，於行使上
    開新港鄉鄉長選舉投票權時，投票予邱晉煌擔任鄉長之一定
    行使，惟為如附表編號七所示之行賄對象所拒絕而未收受上
    開茶葉。乙○○、丁○○復共同承前基於對有投票權人交付
    賄賂而約其為投票權一定行使之集合犯意聯絡，於如附表編
    號八至十二所示時間、地點，以上開茶葉一斤（即二罐）作
    為賄賂，意要如附表編號八至十二所示之行賄對象（收受賄
    賂部分另為簡易判決），於行使上開新港鄉鄉長選舉投票權
    時，投票予邱晉煌擔任鄉長之一定行使，如附表編號八至十
    二所示之行賄對象均明知乙○○、丁○○所交付之茶葉一斤
    係賄選之對價，仍基於有投票權人收受賄賂之犯意，予以收
    受並許以投票權為一定行使願投票予邱晉煌。乙○○、丙○○復共同承前基於對有投票權人交付賄賂而約其為投票權一
    定行使之集合犯意聯絡，於如附表編號十三所示時間、地點
    ，以上開茶葉一斤（即二罐）作為賄賂，意要如附表編號十
    三所示之行賄對象（收受賄賂部分另為簡易判決），於行使
    上開新港鄉鄉長選舉投票權時，投票予邱晉煌擔任鄉長之一
    定行使，如附表編號十三所示之行賄對象亦明知乙○○、丙○○所交付之茶葉一斤係賄選之對價，仍基於有投票權人收
    受賄賂之犯意，予以收受並許以投票權為一定行使願投票予
    邱晉煌。乙○○復承前基於對有投票權人交付賄賂而約其為
    投票權一定行使之集合犯意聯絡，於如附表編號十四所示時
    間、地點，以上開茶葉四斤（即八罐）作為賄賂，意要丁○○於行使上開新港鄉鄉長選舉投票權時，投票予邱晉煌擔任
    鄉長之一定行使，丁○○亦明知乙○○所交付之茶葉四斤係
    賄選之對價，仍基於有投票權人收受賄賂之犯意，予以收受
    並許以投票權為一定行使願投票予邱晉煌。嗣法務部調查局
    嘉義縣調查站接獲線報後，通知如附表所示行賄對象到案說
    明，乙○○、丁○○、辛○○、戊○○、己○○、癸○○均
    於偵查及審判中自白，甲○○、庚○○均於審判中自白，並
    分別交出如附表所示茶葉扣案（原併起訴乙○○、丁○○向
    壬○○行賄部分業據公訴人以撤回起訴書撤回起訴）。
二、案經臺灣嘉義地方法院檢察署檢察官指揮法務部調查局嘉義
    縣調查站、嘉義市調查站、嘉義縣警察局民雄分局偵查起訴
    。
    理    由
一、按被告以外之人於審判外之陳述，經當事人於審判程序同意
    作為證據，法院審酌該言詞陳述或書面陳述作成時之情況，
    認為適當者，亦得為證據。當事人、代理人或辯護人於法院
    調查證據時，知有第一百五十九條第一項不得為證據之情形
    ，而未於言詞辯論終結前聲明異議，視為有前項之同意，刑
    事訴訟法第一百五十九條之五定有明文。查本件認定事實所
    引用之陳述證據，經本院於審理時提示被告乙○○、丁○○
    、丙○○及其辯護人均表示無意見，迄於言詞辯論終結前亦
    未聲明異議，可認為同意作為證據，本院審酌該陳述證據之
    取得過程並無瑕疵，與本案待證事實間復具有相當之關聯性
    ，以之為本案證據尚無不當，自得採為證據。
二、上開事實，業據被告乙○○於調查（見第一四七號偵查卷第
    一四八至一五一頁）、偵查（見第一四七號偵查卷第一五六
    至一六八頁）、本院（見本院卷(一)第七四、一八三、一八四
    、一八六頁）、被告丁○○於調查（見第一四七號偵查卷第
    一一九至一二一頁）、偵查（見第一四七號偵查卷第一二六
    至一三七）、本院（見本院卷(一)第七四、一八五頁）、被告
    丙○○於本院（見本院卷(一)第七四、一八六、一八七頁）供
    承屬實，且據證人丁○○於偵查（見第一四七號偵查卷第一
    三七至一四五頁）、證人董磴鎗於調查（見第一四七號偵查
    卷第二一、二二頁）、偵查（見第一四七號偵查卷第二四至
    二六頁）、證人陳良村於調查（見第一四七號偵查卷第二八
    、二九頁）、偵查（見第一四七號偵查卷第三二、三三頁）
    、證人黃新謀於於調查（見第一四七號偵查卷第一八七、一
    八八頁）、偵查（見第一四七號偵查卷第一八九、一九○頁
    ）、證人洪慶煌於調查（見第一四七號偵查卷第一九二、一
    九三頁）、偵查（見第一四七號偵查卷第一九四、一九五頁
    ）、證人洪圳坤於調查（見第一四七號偵查卷第一九八、一
    九九頁）、偵查（見第一四七號偵查卷第二○○、二○一頁
    ）、證人蘇伯孺於調查（見第一四七號偵查卷第二○三、二
    ○四頁）、偵查（見第一四七號偵查卷第二○五、二○六頁
    ）、證人蔣木一於調查（見第一四七號偵查卷第二一六、二
    一七頁）、偵查（見第一四七號偵查卷第二一八、二一九頁
    ）、證人辛○○於調查（見第一四七號偵查卷第三六、三七
    頁）、偵查（見第一四七號偵查卷第四三至四五頁）、證人
    戊○○於調查（見第一四七號偵查卷第四七、四八頁）、偵
    查（見第一四七號偵查卷第五三至五五頁）、證人己○○於
    調查（見第一四七號偵查卷第五七、五八頁）、偵查（見第
    一四七號偵查卷第六四至六七頁）、證人甲○○於調查（見
    第一四七號偵查卷第六九至七一頁）、偵查（見第一四七號
    偵查卷第八一至八四頁）、證人庚○○於調查（見第一四七
    號偵查卷第二○九、二一○頁）、偵查（見第一四七號偵查
    卷第二一一至二一三頁）、證人癸○○於調查（見第一四七
    號偵查卷第二二二至二二三頁）、偵查（見第一四七號偵查
    卷第二二六、二二七頁）證述綦明，並有本院九十八年十二
    月二十八日辦理刑事案件電話紀錄查詢表在卷可稽（見本院
    卷(一)第一九一頁），而如附表所示之行賄對象均設籍於嘉義
    縣新港鄉，均為九十八年嘉義縣新港鄉鄉長選舉之有投票權
    人，亦有其全戶戶籍資料查詢結果在卷可稽（見本院卷(一)第
    一九二至二○五頁），復有如附表所示茶葉扣案足資佐證，
    足徵被告三人自白核與事實相符。本案事證明確，被告三人
    犯行均堪以認定。
三、按投票行賄罪之處罰分別規定於刑法第一百四十四條及公職
    人員選舉罷免法第九十九條第一項，而公職人員選舉罷免法
    第九十九條第一項為刑法第一百四十四條之特別法，依特別
    法優於普通法之規定，應優先適用公職人員選舉罷免法。核
    被告乙○○、丁○○就附表編號一至六所為，係犯公職人員
    選舉罷免法第九十九條第一項之對於有投票權之人行求賄賂
    而約其投票權為一定之行使罪（起訴書誤載為對於有投票權
    之人交付賄賂而約其投票權為一定之行使罪，業經公訴人當
    庭更正）；核被告乙○○、丙○○就附表編號七所為，係犯
    公職人員選舉罷免法第九十九條第一項之對於有投票權之人
    行求賄賂而約其投票權為一定之行使罪（起訴書誤載為對於
    有投票權之人交付賄賂而約其投票權為一定之行使罪，業經
    公訴人當庭更正）；核被告乙○○、丁○○就附表編號八至
    十二所為，係犯公職人員選舉罷免法第九十九條第一項之對
    於有投票權之人交付賄賂而約其投票權為一定之行使罪；核
    被告乙○○、丙○○就附表編號十三所為，係犯公職人員選
    舉罷免法第九十九條第一項之對於有投票權之人交付賄賂而
    約其投票權為一定之行使罪；核被告乙○○就附表編號十四
    所為，係犯公職人員選舉罷免法第九十九條第一項之對於有
    投票權之人交付賄賂而約其投票權為一定之行使罪；核被告
    丁○○就附表編號十四所為，係犯刑法第一百四十三條之有
    投票權之人收受賄賂而許以其投票權為一定之行使罪。被告
    乙○○、丁○○對附表編號八至十二之行賄對象之行求行為
    ，被告乙○○、丙○○對附表編號十三之行賄對象之行求行
    為，被告乙○○對附表編號十四之行賄對象之行求行為，為
    交付賄賂之階段行為，為交付賄賂之行為所吸收，不另論罪
    。被告乙○○、丁○○就附表編號一至六之行求賄賂犯行；
    被告乙○○、丙○○就附表編號七之行求賄賂犯行；被告乙○○、丁○○就附表編號八至十二之交付賄賂犯行；被告乙○○、丙○○就附表編號十三之交付賄賂犯行，分別有犯意
    之聯絡及行為之分擔，各皆為共同正犯。次按就現行法制言
    ，我國法定之政治性選舉，係採普通、平等、直接、無記名
    方式，除受禁治產宣告尚未撤銷者外，原則上在其選舉區內
    設籍達一定期間，年滿二十歲以上之公民，即享有選舉權，
    觀諸總統副總統選舉罷免法第二條、第十二條第一項、公職
    人員選舉罷免法第三條第一項、第十五條第一項規定甚明，
    足見選舉一定有廣大民眾參與其事，且必須相當多之票數，
    始能當選，非但行為人無法預測某人恰為關鍵性之一票，得
    以影響當選與否，客觀上亦難以想像會有如此戲劇性之變化
    。衡諸競選，係以勝出為追求之目標，自不能不承認有意賄
    選者，通常必須買至足夠當選之票數，始有其意義，絕非戔
    戔一票即可成事，是行為人在該次選舉活動中，主觀上既以
    當選為唯一目標，其具有買票之單一或概括犯意，乃屬當然
    ，而客觀上須有複次之作為，亦為必然，此為社會通念之所
    在。最初之立法者，縱然未必預設投票行賄罪之構成要件，
    具有反覆實行同種類行為之特徵，但衡諸實際，行為人或其
    同夥共同正犯每多廣佈「樁腳」，備置行賄名冊，照表操作
    ，逐一買票，確與選舉活動特重公平、公正、純淨之要求大
    相逕庭，此為投票行賄罪之規範保護目的；惟於連續犯廢止
    之後，倘竟採一票一罪一罰處遇，就該罪之法定刑已經非輕
    之角度言，即不免過度評價，有違罪責原則，亦與刑法之謙
    抑性有違，是改以集合犯包括一罪之刑罰評價，符合規範目
    的及社會通念，自較適當（最高法院九十八年度臺上字第四
    三一二號判決參照）。查本件被告乙○○係基於賄選之犯意
    ，而為附表編號一至七之行求賄賂及編號八至十四之交付賄
    賂之行為；被告丁○○係基於賄選之犯意，而為附表編號一
    至六之行求賄賂及編號八至十二之交付賄賂之行為；被告丙○○係基於賄選之犯意，而為附表編號七之行求賄賂及編號
    十三之交付賄賂之行為，均屬基於足以使案外人邱晉煌當選
    之賄選目的，反覆向多數人行求、交付賄賂，約其投票權為
    一定之行使，依上說明，其等先後所為，刑法評價上應各僅
    成立集合犯之公職人員選舉罷免法第九十九條第一項之對於
    有投票權之人交付賄賂而約其投票權為一定之行使罪一罪。
    又被告乙○○、丁○○就其所犯公職人員選舉罷免法第九十
    九條第一項之對於有投票權之人交付賄賂而約其投票權為一
    定之行使罪部分，均於偵查中自白，應依公職人員選舉罷免
    法第九十九條第五項前段規定減輕其刑。被告丁○○就其所
    犯刑法第一百四十三條之有投票權之人收受賄賂而許以其投
    票權為一定之行使罪部分，於偵查及審判中自白，應依公職
    人員選舉罷免法第一百十一條第一項後段規定減輕其刑。另
    查被告丙○○因思慮未周，致罹刑典，且行賄之選民僅二位
    ，並未更為其他賄選之犯行，犯罪情節非重，犯後已能坦承
    犯行，節省司法資源，惡性非重，所犯上開公職人員選舉罷
    免法第九十九條第一項之罪為法定本刑三年以上有期徒刑之
    重罪，在客觀上足以引起一般同情，認為即予宣告法定低度
    刑期，猶嫌過重，衡其犯罪之情狀，確可憫恕，爰依刑法第
    五十九條之規定予以酌減其刑。爰審酌民主政治之基礎在於
    建立公平、公正之選舉，選舉乃民主政治最重要之表徵，須
    由選民評斷候選人之才德、品行、學識、操守、政見而選賢
    與能，其攸關國家政治之良窳甚鉅，而賄選行為更係敗壞選
    風之主要根源，不惟抹滅實行民主政治之真意，亦影響選舉
    之公正性與社會之風氣，扭曲選舉制度尋求民意之真實性，
    被告乙○○、丁○○、丙○○所為已妨害投票之公正、公平
    及純潔，惟被告乙○○、丁○○、丙○○行賄人數及價值非
    鉅，被告丁○○受賄金額不多，又被告丙○○犯罪後於調查
    、偵查中未知坦承犯行，及至本院審理時，始坦承犯行，已
    知悔悟等一切情狀，分別量處如主文所示之刑。併依公職人
    員選舉罷免法第一百十三條第三項之規定，均予以宣告如主
    文所示之褫奪公權期間，並就被告丁○○上開褫奪公權中之
    最長期間（即褫奪公權二年部分）執行之，因依刑法第七十
    四條第五項之規定，緩刑之效力不及於從刑，故主文中關於
    緩刑之宣告應記載於褫奪公權之前，附此敘明。
四、查被告乙○○、丁○○、丙○○前均未曾受有期徒刑以上刑
    之宣告，有臺灣高等法院被告前案紀錄表在卷可參，因一時
    短於思慮，觸犯本案犯行，事後均已坦承犯行，深表悔悟，
    被告乙○○於本院審理中向財團法人臺灣兒童暨家庭扶助基
    金會嘉義分事務所捐款五十萬元，被告丁○○於本院審理中
    向財團法人天主教會嘉義教區附設嘉義縣私立聖心教養院捐
    款二十萬元，被告丙○○於本院審理中向財團法人嘉義市腦
    性麻痺協會捐款十萬元，有各該捐款收據附卷足憑（見本院
    卷(一)第一三五至一三七頁），經此起訴審判，當知所警惕，
    信無再犯之虞，本院認為其所宣告之刑以暫不執行為適當，
    均併諭知如主文所示緩刑期間，以勵自新。
五、按公職人員選舉罷免法第九十條之一第三項（即現行公職人
    員選舉罷免法第九十九條第三項）規定：預備或用以行求期
    約或交付之賄賂，不問屬於犯人與否，沒收之，係刑法第三
    十八條第一項第二款、第三項但書之特別規定，採義務沒收
    主義。故苟能證明係預備或用以行求、期約或交付之賄賂，
    不問屬於犯人與否，均應宣告沒收。又賄賂已交付予有投票
    權之人收受，因收受者係犯刑法第一百四十三條第一項之投
    票受賄罪，其收受之賄賂應依同法條第二項之規定沒收之，
    如全部或一部不能沒收時，追徵其價額。故犯投票行賄罪者
    ，其已交付之賄賂，自應依刑法第一百四十三條第二項之規
    定，於其對向共犯所犯投票受賄罪之從刑宣告追徵、沒收，
    不得再依上開規定沒收（最高法院九十七年度臺上字第五一
    九二號判決參照），是本件被告乙○○、丁○○、丙○○已
    交付予如附表編號八至十三所示行賄對象之賄賂，均應依刑
    法第一百四十三條第二項之規定於各該行賄對象收受賄賂案
    件中宣告沒收。又如附表編號一至七所示之賄賂雖未扣案，
    然無證據證明已滅失，且為被告乙○○、丁○○、丙○○用
    以行求之賄賂，不問屬於犯人與否，均應依公職人員選舉罷
    免法第九十九條第三項規定予以宣告沒收；如附表編號十四
    所示被告丁○○所收受之茶葉七罐應依刑法第一百四十三條
    第二項之規定予以宣告沒收，另茶葉一罐已經被告丁○○食
    用滅失，業據被告丁○○於本院供承在卷（見本院卷(一)第一
    八五頁），亦應依刑法第一百四十三條第二項之規定追徵其
    價額（最高法院八十六年度臺非字第三六三號判決參照）。
    至扣案之茶葉外包裝袋八只，固為被告乙○○、丁○○所有
    ，惟無證據證明係供本案犯罪或預備之物，且非必須沒收之
    物，爰不為沒收之諭知，附此敘明。
據上論斷，應依刑事訴訟法第二百九十九條第一項前段，公職人
員選舉罷免法第九十九條第一項、第三項、第五項前段、第一百
十一條第一項後段、第一百十三條第三項，刑法第十一條、第二
十八條、第一百四十三條第一項、第二項、第五十九條、第五十
一條第五款、第八款、第七十四條第一項第一款、第三十七條第
二項，刑法施行法第一條之一第一項、第二項前段，判決如主文
。
本案經檢察官陳昱奉到庭執行職務。
中    華    民    國    98    年    12    月    31    日
                  刑事第三庭    審判長法  官  陳仁智
                                      法  官  劉瓊雯
                                      法  官  鄭雅文
如不服本判決應於判決送達後十日內向本院提出上訴書狀，並應
敘述具體理由；其未敘述上訴理由者，應於上訴期間屆滿後二十
日內向本院補提理由書（均須按他造當事人之人數附繕本）「切
勿逕送上級法院」。
中    華    民    國    98    年    12    月    31    日
                                      書記官  蘇姵容
附錄論罪科刑法條：
公職人員選舉罷免法第九十九條
對於有投票權之人，行求期約或交付賄賂或其他不正利益，而約
其不行使投票權或為一定之行使者，處三年以上十年以下有期徒
刑，得併科新臺幣一百萬元以上一千萬元以下罰金。
預備犯前項之罪者，處一年以下有期徒刑。
預備或用以行求期約或交付之賄賂，不問屬於犯人與否，沒收之
。
犯第一項或第二項之罪，於犯罪後六個月內自首者，減輕或免除
其刑；因而查獲候選人為正犯或共犯者，免除其刑。
犯第一項或第二項之罪，在偵查中自白者，減輕其刑；因而查獲
候選人為正犯或共犯者，減輕或免除其刑。
刑法第一百四十三條
有投票權之人，要求、期約或收受賄賂或其他不正當利益，而許
以不行使其投票權或為一定之行使者，處三年以下有期徒刑，得
併科五千元以下罰金。
犯前項之罪者，所收受之賄賂沒收之。如全部或一部不能沒收時
，追徵其價額。
附表：
┌──┬───┬──────┬──────┬────┬──┬────┬──────┐
│編號│行賄者│行 賄 時 間 │行 賄 地 點 │行賄對象│賄賂│犯罪型態│備        註│
├──┼───┼──────┼──────┼────┼──┼────┼──────┤
│一  │乙○○│九十八年十月│嘉義縣新港鄉│董磴鎗  │茶葉│行求    │            │
│    │丁○○│二十七日晚上│共和村董厝三│        │一斤│        │            │
│    │      │六時至九時間│號董磴鎗住處│        │    │        │            │
│    │      │某時        │            │        │    │        │            │
├──┼───┼──────┼──────┼────┼──┼────┼──────┤
│二  │乙○○│九十八年十月│嘉義縣新港鄉│陳良村  │茶葉│行求    │            │
│    │丁○○│二十七日晚上│共和村後庄三│        │一斤│        │            │
│    │      │六時至九時間│二號之一陳良│        │    │        │            │
│    │      │某時        │村住處      │        │    │        │            │
├──┼───┼──────┼──────┼────┼──┼────┼──────┤
│三  │乙○○│九十八年十月│嘉義縣新港鄉│黃新謀  │茶葉│行求    │            │
│    │丁○○│二十七日晚上│共和村黃厝六│        │一斤│        │            │
│    │      │六時至九時間│號之一黃新謀│        │    │        │            │
│    │      │某時        │住處        │        │    │        │            │
├──┼───┼──────┼──────┼────┼──┼────┼──────┤
│四  │乙○○│九十八年十月│嘉義縣新港鄉│洪慶煌  │茶葉│行求    │            │
│    │丁○○│二十七日晚上│共和村董厝一│        │一斤│        │            │
│    │      │六時至九時間│一號洪慶煌住│        │    │        │            │
│    │      │某時        │處          │        │    │        │            │
├──┼───┼──────┼──────┼────┼──┼────┼──────┤
│五  │乙○○│九十八年十月│嘉義縣新港鄉│洪圳坤  │茶葉│行求    │            │
│    │丁○○│二十七日晚上│共和村洪厝一│        │一斤│        │            │
│    │      │六時至九時間│二號洪圳坤住│        │    │        │            │
│    │      │某時        │處          │        │    │        │            │
├──┼───┼──────┼──────┼────┼──┼────┼──────┤
│六  │乙○○│九十八年十月│嘉義縣新港鄉│蘇伯孺  │茶葉│行求    │            │
│    │丁○○│二十七日晚上│共和村黃厝一│        │一斤│        │            │
│    │      │六時至九時間│四號蘇伯孺住│        │    │        │            │
│    │      │某時        │處          │        │    │        │            │
├──┼───┼──────┼──────┼────┼──┼────┼──────┤
│七  │乙○○│九十八年十一│嘉義縣新港鄉│蔣木一  │茶葉│行求    │            │
│    │丙○○│月初某日（起│溪北村溪北五│        │一斤│        │            │
│    │（起訴│訴書誤載為九│二號蔣木一住│        │    │        │            │
│    │書誤載│十八年十月二│處          │        │    │        │            │
│    │為林崇│十七日晚上六│            │        │    │        │            │
│    │柱、洪│時至九時間某│            │        │    │        │            │
│    │金成）│時）        │            │        │    │        │            │
├──┼───┼──────┼──────┼────┼──┼────┼──────┤
│八  │乙○○│九十八年十月│嘉義縣新港鄉│辛○○  │茶葉│交付    │主動交出茶葉│
│    │丁○○│二十七日晚上│共和村頂菜園│        │一斤│        │一斤扣案    │
│    │      │六時至九時間│一○號之一陳│        │    │        │            │
│    │      │某時        │天薛住處    │        │    │        │            │
├──┼───┼──────┼──────┼────┼──┼────┼──────┤
│九  │乙○○│九十八年十月│嘉義縣新港鄉│戊○○  │茶葉│交付    │主動交出茶葉│
│    │丁○○│二十七日晚上│共和村洪厝二│        │一斤│        │一斤扣案    │
│    │      │六時至九時間│號之二戊○○│        │    │        │            │
│    │      │某時        │住處        │        │    │        │            │
├──┼───┼──────┼──────┼────┼──┼────┼──────┤
│十  │乙○○│九十八年十月│嘉義縣新港鄉│己○○  │茶葉│交付    │主動交出茶葉│
│    │丁○○│二十七日晚上│共和村後庄一│        │一斤│        │一斤扣案    │
│    │      │六時至九時間│二號己○○住│        │    │        │            │
│    │      │某時        │處          │        │    │        │            │
├──┼───┼──────┼──────┼────┼──┼────┼──────┤
│十一│乙○○│九十八年十月│嘉義縣新港鄉│甲○○  │茶葉│交付    │主動交出茶葉│
│    │丁○○│二十七日晚上│共和村後庄一│        │一斤│        │一斤扣案    │
│    │      │六時至九時間│號之一甲○○│        │    │        │            │
│    │      │某時        │住處        │        │    │        │            │
├──┼───┼──────┼──────┼────┼──┼────┼──────┤
│十二│乙○○│九十八年十月│嘉義縣新港鄉│庚○○  │茶葉│交付    │主動交出茶葉│
│    │丁○○│二十七日晚上│共和村後庄二│        │一斤│        │一斤扣案    │
│    │      │六時至九時間│七號庚○○住│        │    │        │            │
│    │      │某時        │處          │        │    │        │            │
├──┼───┼──────┼──────┼────┼──┼────┼──────┤
│十三│乙○○│九十八年十一│嘉義縣新港鄉│癸○○  │茶葉│交付（起│所收受之茶葉│
│    │丙○○│月初某日    │溪北村溪北五│        │一斤│訴書誤載│一斤均已食用│
│    │      │            │八號之一蔣金│        │    │為行求）│滅失        │
│    │      │            │森住處      │        │    │        │            │
├──┼───┼──────┼──────┼────┼──┼────┼──────┤
│十四│乙○○│九十八年十月│嘉義縣新港鄉│丁○○  │茶葉│交付    │主動交出茶葉│
│    │      │二十七日晚上│共和村洪厝五│        │四斤│        │三‧五斤扣案│
│    │      │六時至九時間│號丁○○住處│        │    │        │（即七罐，一│
│    │      │某時        │            │        │    │        │罐業經食用滅│
│    │      │            │            │        │    │        │失）        │
└──┴───┴──────┴──────┴────┴──┴────┴──────┘

司法院資訊處製作；財團法人民間司法改革基金會備份。
